【裁判字號】    95,抗,441
【裁判日期】    950406
【裁判案由】    撤銷假扣押
【裁判全文】
臺灣高等法院民事裁定                   95年度抗字第441號
抗  告  人  甲○○
相  對  人  周永鐘即大母哥企業社
抗告人與相對人間假扣押事件，對於中華民國94年11月2日臺灣
板橋地方法院94年度全聲字第308號裁定，提起抗告，本院裁定
如下：
    主      文
抗告駁回。
抗告訴訟費用由抗告人負擔。
    理      由
一、原裁定以：抗告人聲請原法院於94年5月6日以94年度裁全字
    第3579號裁定准予假扣押，抗告人並據以聲請原法院以94年
    度執全字第2546號假扣押執行程序對相對人之財產予以假扣
    押在案，相對人即於94年6月30日以原法院94年度聲字第113
    5號裁定命抗告人於7日內向管轄法院起訴，嗣抗告人於94年
    7 月19日對相對人提起侵權行為損害賠償之訴，經原法院板
    橋簡易庭以94年度板簡字第1990號侵權行為損害賠償事件受
    理在案，惟抗告人已於94年8 月19日撤回前開侵權行為損害
    賠償之訴，即視為未起訴，抗告人其後又未更行起訴，依據
    民事訴訟法第529 條第1項、第4項規定，乃裁定將原法院於
    94年5月6日所為之94年度裁全字第3579號假扣押裁定撤銷。
    經核無不合。
二、抗告意旨略以：抗告人與相對人間侵權行為損害賠償之刑事
    案件於原法院94年他字第5573號過失傷害案件審理中，抗告
    人於94年 8月19日於民事簡易庭辯論庭中，同意民事併刑事
    案處理，應視刑事案件之進行與否而裁定是否撤回起訴，不
    應視同為撤回起訴而可撤銷假扣押之執行等語。
三、按本案尚未繫屬者，命假扣押之法院應依債務人聲請，命債
    權人於一定期間內起訴。債權人不於第1 項期間內起訴者，
    債務人得聲請命假扣押之法院撤銷假扣押裁定。訴經撤回者
    ，視同未起訴。民事訴訟法第529條第1項、第4項、第263條
    第1 項前段分別定有明文。經查，相對人聲請原法院命抗告
    人限期起訴，經抗告人對相對人提起侵權行為損害賠償之訴
    ，嗣後於94年8 月19日撤回訴訟，原法院調閱94年度板簡字
    第1990號侵權行為損害賠償卷宗查明屬實，視同未起訴；又
    抗告人復未更行起訴，有臺灣臺北地方法院94年9 月15日北
    院錦文人字第0940004857號函（見原法院卷第17頁）、94年
    10月28日北院錦文人字第0940005407號函（見原法院卷26頁
    ）、臺灣高雄地方法院94年9月20日雄院貴文字第094000197
    8 號函（見原法院卷第20頁）、94年10月28日（94）雄院貴
    刑行字第50628號函（見原法院卷第29頁）各1件、及民事紀
    錄科查詢表5 件（見原法院卷第11頁至第14頁、第23頁）可
    稽，揆諸上開說明，抗告人未於原法院裁定之期限內對相對
    人起訴是實，是以相對人聲請撤銷假扣押裁定自屬有據，原
    裁定准予撤銷假扣押裁定，核無不合。抗告意旨指摘原裁定
    不當，求予廢棄，為無理由，應予駁回。
四、據上論結，本件抗告為無理由，依民事訴訟法第495條之1第
    1項、第449條第1項、第78條，裁定如主文。
中    華    民    國    95    年    4     月    6     日
                  民事第二庭  審判長法  官  吳謙仁
                                    法  官  蘇瑞華
                                    法  官  李瓊蔭
正本係照原本作成。
不得抗告。
中    華    民    國    95    年    4     月    7     日
                                    書記官  王才生


司法院資訊處製作；財團法人民間司法改革基金會備份。
